臺灣桃園地方法院民事判決　　　　　　 100年度訴字第1311號
原　　　告　鄭永銘
被　　　告　田麒蜂
上列當事人間請求損害賠償事件，原告就本院100 年度桃簡字第
1145號侮辱罪案件提起附帶民事訴訟（100 年度桃簡附民字第97
號），經本院刑事庭裁定移送前來，於民國100 年10月13日言詞
辯論終結，本院判決如下：
    主      文
被告應給付原告新台幣陸萬元，及自民國一百年九月十七日起至
清償之日止按週年利率百分之五計算之利息。
原告其餘之訴駁回。
訴訟費用由被告負擔百分之六，餘由原告負擔。
本判決得假執行。
    事實及理由
一、原告主張：
  (一)被告於民國99年10月31日晚上7 時30分許，在臺北市中山區
    ○○○路2 段115 巷旁內側快車道因違規被臺北市政府警察
    局大同分局交通分隊警員鄭永銘即原告攔停舉發，竟基於公
    然侮辱之犯意，於是日晚上11時30分許，在被告住處內，以
    電腦撥接連線上網際網路後，以會員帳號「loveru04wj 4」
    登入不特定人得共見共聞之「重車論壇」網站，發表「操你
    媽的Ｘ永銘…幹你娘…」等文字公然侮辱原告，業經本院桃
    園簡易庭以100 年度桃簡字第1145號案件判處拘役30日確定
    。原告之人格及名譽因被告之行為已受嚴重傷害，被告事後
    並未表示道歉之意，且拒絕賠償原告，爰依民法第195 條第
    1 項請求被告賠償原告非財產上損失。
  (二)聲明：被告應給付原告新台幣（下同）1,000,000 元，及自
    起訴狀繕本送達之翌日起至清償日止，按週年利率5%計算之
    利息；請准供擔保宣告假執行。
二、被告方面：對於刑事庭認定之犯罪事實無意見，本願與原告
    和解，惟原告所提出之和解金額，被告無法負擔。並聲明：
    駁回原告之訴；訴訟費用由原告負擔。
三、兩造不爭執之事實：被告於民國99年10月31日晚上7 時30分
    許，在臺北市中山區○○○路○ 段115 巷旁內側快車道因違
    規被臺北市政府警察局大同分局交通分隊警員鄭永銘即原告
    攔停舉發，竟基於公然侮辱之犯意，於是日晚上11時30分許
    ，在被告住處內，以電腦撥接連線上網際網路後，以會員帳
    號「loveru04wj 4」登入不特定人得共見共聞之「重車論壇
    」網站，發表「操你媽的Ｘ永銘…幹你娘…」等文字公然侮
    辱原告，業經本院桃園簡易庭以100 年度桃簡字第1145號案
    件判處拘役30日確定。
四、原告主張：其因被告上開行為，人格及名譽受損，被告應賠
    償其非財產上損失等語，則為被告所否認，並以前詞置辯。
    經查：被告上開公然侮辱之行為，導致他人對於原告品德、
    形象之質疑，已足貶抑原告之人格，損害原告之名譽，原告
    主張被告之行為侵害其名譽權，自屬可採。按不法侵害他人
    之身體、健康、名譽、自由、信用、隱私、貞操、或不法侵
    害其他人格法益而情節重大者，被害人雖非財產上損失，亦
    得請求賠償相當之金額。民法第195 條第1 項定有明文。原
    告主張其因名譽權受損，受有非財產上損失100 萬元，經本
    院審酌原告擔任警員，依法執行公務，事後竟無端遭被告公
    然侵害名譽，原告所受精神痛苦可見一斑，又衡諸原告專科
    畢業、案發時擔任警察、月薪近8 萬元、無其他財產，被告
    高職畢業、案發當時無固定工作及收入、無其他財產等兩造
    學歷、經濟狀況、社會地位等情狀，認原告所受非財產上損
    害以6 萬元為可採，逾此範圍之主張，則無理由。
五、從而，原告基於侵權行為之法律關係，請求被告給付6 萬元
    精神賠償，及自起訴狀繕本送達（即100 年9 月16日，囑託
    被告之服役機關為送達）之翌日起至清償之日止，按週年利
    率百分之五計算之利息，為有理由，逾此範圍之請求則無理
    由，應予駁回。另本件原告勝訴之金額未逾50萬元，本院應
    依職權宣告假執行。
六、訴訟費用裁判之依據：民事訴訟法第79條。
中    華    民    國     100     年    10   月   28   日
                  民事第二庭   法  官  袁雪華
正本係照原本作成。
如對本判決上訴，須於判決送達後20日內向本院提出上訴狀。如
委任律師提起上訴者，應一併繳納上訴審裁判費。
中    華    民    國     100     年    10   月   28   日
                               書記官  劉霜潔